臺灣高等法院臺中分院民事判決
                                    108年度上易字第606號
上  訴  人  陳賴淑媛
訴訟代理人  周玉蘭律師
視同上訴人  賴玟蓁  

            陳素芬  

            江昱賢  
上三人共同
訴訟代理人  賴文芳  
被上訴人    賴惠菁  
訴訟代理人  蘇顯騰律師
參 加 人    陳世杰  

上列當事人間分割共有物事件，上訴人對於民國108年10月2日臺
灣臺中地方法院107年度訴字第2444號第一審判決提起上訴，本
院於民國110年4月7日言詞辯論終結，判決如下：
    主  文
原判決主文第二、三項部分，及訴訟費用之裁判廢棄。
上訴人、被上訴人，及視同上訴人賴玟蓁、江昱賢共有坐落臺中
市○○區○○段00000地號土地全部（面積42平方公尺），應予
變價分割；變賣所得價金由上訴人、被上訴人，及視同上訴人賴
玟蓁、江昱賢各按附表所示應有部分比例分配之。
其餘上訴駁回。
第一、二審訴訟費用由兩造按如附表所示之各共有人應有部分比
例負擔。
    事實及理由
壹、程序方面
一、按民事訴訟法第56條第1項第1款，所謂共同訴訟人中一人之
    行為，有利益於共同訴訟人或不利益於共同訴訟人，係指於
    行為當時就形式上觀之，有利或不利於共同訴訟人而言。非
    指經法院審理結果有利者其效力及於共同訴訟人，不利者其
    效力不及於共同訴訟人而言，故共同訴訟人中之一人，對於
    下級法院之判決聲明不服提起上訴，在上訴審法院未就其內
    容為審判之前，難謂其提起上訴之行為對於他共同訴訟人不
    利，其效力應及於共同訴訟人全體，即應視其上訴為共同訴
    訟人全體所為（最高法院52年台上字第1930號判例意旨參照
    ）。查本件被上訴人向原審法院就兩造所共有坐落臺中市○○
    區○○段000000地號、面積120平方公尺；同區段480-6地號、
    面積42平方公尺等2筆土地（下稱系爭479-42、480-6地號土
    地，或合稱系爭土地），訴請裁判分割，經原審判決後，上
    訴人即原審被告陳賴淑媛不服提起上訴，則依上開說明，其
    效力應及於其他共同訴訟人全體，故臚列原審被告賴玟蓁、
    陳素芬、江昱賢為視同上訴人。
二、第按，應有部分有抵押權或質權者，其權利不因共有物之分
    割而受影響。但有下列情形之一者，其權利移存於抵押人或
    出質人所分得之部分：權利人同意分割。權利人已參加共
    有物分割訴訟。權利人經共有人告知訴訟而未參加，民法
    第824條之1第2項定有明文。查上訴人於民國103年1月14日
    將系爭土地之應有部分，設定最高限額抵押權新臺幣（下同
    ）1,000萬元予抵押權人即訴外人陳世杰，此有土地登記第
    一類謄本附卷可查（見原審卷一第16-22頁），並經法院就
    本件分割共有物訴訟向陳世杰為告知訴訟（見原審卷一第43
    頁、本院卷一第67頁），是陳世杰既經法院為告知訴訟，並
    已具狀參加訴訟（見本院卷二第234-238頁），則依上開說
    明，陳世杰就系爭土地之最高限額抵押權，仍移存於上訴人
    分配取得之部分，合先敘明。
貳、實體方面
一、兩造爭執要旨
（一）被上訴人主張：
      兩造所共有系爭土地，各共有人之應有部分比例，如附表
      所示。又系爭 479-42 地號土地現供車庫使用，系爭480-
      6地號土地，現則係門牌號碼臺中市○○區○○○街00巷0號房
      屋（下稱系爭房屋）旁之畸零地，目前前半段作為花圃，
      後半段供廚房使用，外圍則砌有圍牆，而系爭土地之現況
      、地上物、巷道及道路之面積及位置，即如臺中市中正地
      政事務所（下稱中正地政）複丈日期108年4月24日土地複
      丈成果圖（下稱附圖一）。又系爭土地係兩造祖先所有，
      基於繼承或買賣關係而成為現共有狀態，因系爭土地均屬
      都市計畫區內之建地，且兩造無不分割之約定，亦無因物
      之使用目的不能分割之情形，並因兩造無法協議分割，爰
      依民法第823條第1項、第824條第2項之規定，請求將系爭
      土地均予變價分割，並將變賣所得價金依各共有人之應有
      部分比例分配等語。於本院答辯聲明，求為判決：上訴駁
      回。
（二）上訴人則以：
      系爭土地均有因法令限制或使用目的而不能分割之情事。
      縱可分割，亦應採原物分割，不同意變價分割，並請求依
      如中正地政複丈日期109年5月7日土地複丈成果圖（下稱
      附圖二）甲案所示：①系爭479-42地號土地部分，編號A 
      部分，由上訴人取得；編號B部分，由被上訴人、視同上
      訴人賴玟蓁、陳素芬、江昱賢（下稱賴玟蓁等3人）按應
      有部分比例保持共有，或將之變價分割，變賣所得價金由
      被上訴人、賴玟蓁等3人各按應有部分比例分配之。②系爭
      480-6地號土地部分，編號A1部分，由被上訴人、視同上
      訴人賴玟蓁、江昱賢（下稱江昱賢等 2 人）按應有部分
      比例保持共有，或將之變價分割，變賣所得價金由被上訴
      人、江昱賢等 2 人各按應有部分比例分配之；編號A2 部
      分，由上訴人取得；編號 C2 部分，由上訴人、被上訴人
      、江昱賢等2人按應有部分比例保持共有等語。於本院上
      訴聲明，求為判決：㈠原判決廢棄。㈡被上訴人於原審之訴
      駁回。
（三）視同上訴人賴玟蓁等3人均表示：同被上訴人之主張等語
      。
（四）受告知人陳世杰則表示：應採原物分割，不同意變價分割
      等語。
貳、本件不爭執事項（見本院卷二第201-203頁）：
一、系爭479-42土地，由兩造共有，系爭480-6土地則由上訴人
    、被上訴人、江昱賢等2人共有，各共有人應有部分，如附
    表編號A、B所示。
二、系爭土地現況、地上物、巷道及道路之面積及位置即如台中
    市中正地政事務所108年4月26日中正地所二字第1080004292
    號函附之108年4月24日土地複丈成果圖所示（見原審卷第33
    頁成果圖、本院卷一第189-197頁之勘驗筆錄、照片）：①系
    爭479-42土地上D部分，現有訴外人賴文芳作為車庫及堆置
    雜物使用之違章鋼骨鐵皮屋存在（賴文芳祖父○○○建造，現
    賴文芳佔用中），該鐵皮屋占用面積達109平方公尺（見107
    中司調2898號卷第12頁照片）。②系爭480-6土地為賴惠菁所
    有之臺中市○○區○○○街00巷0號房屋旁畸零地，如複丈成果圖
    A、B所示，由賴惠菁占用供花圃（前半部）、廚房（後半部
    ），C1供道路使用、C2為私設巷道使用（見107中司調2898
    號卷第7頁建物登記第一類謄本、第12頁照片）。
三、系爭2筆土地，均為臺中市都市計畫內住宅區之建地，但未
    相鄰，且兩造並無不分割之約定（見107中司調2898號卷第1
    0-11頁地籍圖謄本、本院卷一第77頁臺中市中正地政事務所
    108年11月29日中正地所二字第1080012513號函）。
參、本院之判斷
一、按各共有人，除法令另有規定外，得隨時請求分割共有物。
    但因物之使用目的不能分割或契約訂有不分割之期限者，不
    在此限。分割之方法不能協議決定，或於協議決定後因消滅
    時效完成經共有人拒絕履行者，法院得因任何共有人之請求
    ，命為下列之分配：以原物分配於各共有人。但各共有人
    均受原物之分配顯有困難者，得將原物分配於部分共有人。
    原物分配顯有困難時，得變賣共有物，以價金分配於各共
    有人；或以原物之一部分分配於各共有人，他部分變賣，以
    價金分配於各共有人，民法第823條第1項、第824條第2項分
    別定有明文。經查：
（一）系爭土地為兩造所共有，其應有部分如附表所示之各共有
      人之應有部分比例，此有地籍圖謄本、土地登記第一類謄
      本附卷可參（見原審107年度中司調字第2989號卷第11頁
      、原審卷一第16-22頁、本院卷一第137-141頁）。
（二）又系爭479-42地號土地上已搭建一棟鋼骨鐵皮屋，占用面
      積109㎡，現供賴文芳作為車庫，及堆置雜物使用；系爭48
      0之6地號土地現由被上訴人占用，為系爭房屋旁之畸零地
      ，前半段為花圃、後半段則為廚房，外圍砌圍牆等情，為
      兩造所不爭執，且分據原審於107年12月20日、本院於109
      年4月24日會同兩造、中正地政測量人員現場履勘屬實，
      並製作勘驗筆錄，亦有中正地政之複丈日期108年4月24日
      土地複丈成果圖即附圖一，及現場照片附卷可佐（見原審
      卷一第98-100、103頁、本院卷一第189-197頁、卷二第49
      -50頁）。另系爭土地依其使用目的並無不能分割情形，
      且兩造就系爭土地亦未訂有不分割協議，又無法協議分割
      之事實，是被上訴人依民法第823條第1項、第824條第2項
      之規定，請求分割系爭土地，於法有據，應予准許。
二、第按裁判分割共有物，屬形成判決，法院定共有物之分割方
    法，固應斟酌當事人之聲明、共有物之性質、經濟效用及全
    體共有人之利益等，而本其自由裁量權為公平合理之分配，
    但並不受當事人聲明、主張或分管約定之拘束（最高法院69
    年度台上字第3100號、93年度台上字第1797號判決意旨參照
    ）。又按分割共有物，究以原物分割或變價分配其價金，法
    院固有自由裁量之權，不受共有人主張之拘束，但仍應斟酌
    當事人之聲明，共有物之性質、經濟效用及全體共有人利益
    等，公平裁量。必於原物分配有困難者，始予變賣，以價金
    分配於各共有人，如法院僅因應有部分所占比例不多或甚少
    之共有人，依其應有部分無法分得足供建築用或其他使用之
    面積，即將共有土地變價分割，不顧原可按其應有部分使用
    土地之其他共有人利益，尤其此等共有人對共有物在感情上
    或生活上有密不可分之依存關係，則其所定之分割方法，是
    否適當，有無符合公平原則，即值推求（最高法院98年度台
    上字第2058號判決意旨參照）。被上訴人就本件分割共有物
    訴訟，主張將系爭土地變價分割，或同意依原審判決所採所
    示之分割方案等語，惟上訴人則主張依如附圖二之附件一甲
    案所示為分割方案等語，是系爭土地之分割方案，究應採何
    方案對兩造最為公平？查：
（一）系爭土地屬都市計畫區內之建地，且為第二種住宅區。又
      系爭479之42地號土地雖曾申領86中工建建字第1509號建
      造執照，未領有使用執照，其施工中建築物已申請拆除竣
      工並解除套繪管制在案，且該土地並非法定空地，自不受
      建築法11條規定之限制；系爭480之6地號土地如附圖一所
      示之編號C1部分土地，係為77中工建建字第2516號建造執
      照基地範圍內之2m退縮無遮簷人行道；編號C2部分土地，
      係為6m私設道路之一部分，此有臺中市政府函、臺中市政
      府都市發展局函在卷可參（見本院卷一第145頁、卷二第3
      1、36頁），是依前揭函文，可知系爭土地均曾申領過建
      造執照，則就本件分割方案之採擇，除斟酌當事人聲明、
      共有物之性質、經濟效用，及全體共有人之利益外，尚應
      將相關建築法令考慮在內，合先說明。
（二）關於系爭479-42地號土地部分：
  １、按自治條例所稱面積狹小基地，係指建築基地深度與寬度
      任一項未達下列規定者：一般建築用地：正面路寬7m以
      下：最小寬度3m；最小深度12m，臺中市畸零地使用自治
      條例第4條第1項第1款定有明文。
  ⒉、上訴人就系爭479-42地號土地雖提出如附圖二之附件一甲
      案為其分割方案（見本院卷一第211頁），然該方案所示
      編號A部分土地之最小寬度，僅有2.9m；編號B部分土地之
      最小寬度，亦僅2.6m，是系爭479之42地號土地依該方案
      而為分割後，均不符合臺中市畸零地使用自治條例第4條
      之規定，自無法供建築使用，此亦有臺中市政府函、臺中
      市政府都市發展局函附卷可稽（見本院卷二第32、36頁）
      ，且該方案除上訴人外，其餘共有人均不同意採此分割方
      案。
  ３、又本院雖依職權定如附圖二之附件二丙案為本件之分割方
      案（見本院卷㈠第211頁），然該方案所示編號A部分土地
      之最小深度，僅有8.2m，並不符合臺中市畸零地使用自治
      條例第4條之規定，且系爭479-42地號土地旁之房地（即
      同區段479-11地號土地，門牌號碼為柳陽東街68巷25號）
      ，係為第三人所有，此有土地暨建物登記第二類謄本附卷
      可查（見本院卷二第25-29頁），是系爭479-42地號土地
      依該方案而為分割後，將使編號A部分土地形成袋地而無
      法對外通行，此有臺中市政府函、臺中市政府都市發展局
      函在卷可查（見本院卷二第32、36頁），且兩造均不同意
      採此分割方案。
  ４、再上訴人現住居於○○○街00巷0號，而系爭479-42地號土地
      旁之房地，既為第三人所有，且系爭479-42地號土地上搭
      建之鋼骨鐵皮屋，現供賴文芳作為車庫，及堆置雜物使用
      ，已如上述；再參之上訴人於108年8月5日原審行言詞辯
      論程序時，對系爭479-42地號土地曾表示同意採變價分割
      （見原審卷二第94頁反面），堪認系爭479-42地號土地對
      上訴人而言，尚非屬於感情上或生活上有密不可分之依存
      關係。
  ５、綜上，本院就系爭479-42地號土地之分割方案，於斟酌當
      事人聲明、共有物之性質、經濟效用，及共有人之意願，
      並慮及相關建築法令，認系爭479-42地號土地之分割方法
      ，應採變價分割，於變賣後由買受人為整體利用，且因公
      開競價，期使各共有人依其經濟效用、生活上依存關係，
      決定是否優先承買，並能顧及全體共有人利益，較為適當
      ，並將變價所得價金由上訴人、被上訴人，及賴玟蓁等3
      人各按應有部分比例分配之。
（三）關於系爭480-6地號土地部分：
  １、按本法所稱建築基地，為供建築物本身所占之地面及其所
      應留設之法定空地。前項法定空地之留設，應包括建築物
      與其前後左右之道路或其他建築物間之距離，其寬度於建
      築管理規則中定之。應留設之法定空地，非依規定不得分
      割、移轉，並不得重複使用；其分割要件及申請核發程序
      等事項之辦法，由中央主管建築機關定之，建築法第11條
      定有明文。是法定空地之範圍與建築基地密不可分，攸關
      建造執照之是否合法，故法定空地面積、位置之套繪劃定
      ，屬建管機關之權責，非法院命地政機關所得測定者。上
      訴人主張扣除法定空地面積，其餘部分即得裁判分割云云
      ，並無可取（最高法院86年度台上字第2669號判決意旨參
      照）。次按，建築基地空地面積超過依法應保留之法定空
      地面積者，其超出部分之分割，應以分割後能單獨建築使
      用或已與其鄰地成立協議調整地形或合併建築使用者為限
      ，建築基地法定空地分割辦法第4條定有明文。準此，建
      築基地之空地超過法定空地者，其超出部分能否分割，係
      以該超出部分於分割後能否為單獨建築使用或已與其鄰地
      成立協議調整地形或合併建築使用為準（最高法院81年度
      台上字第277號判決意旨參照）。
  ２、上訴人就系爭480之6地號土地雖提出如附圖二之附件一甲
      案為其分割方案（見本院卷一第211頁），主張將編號A1
      部分土地分配予被上訴人、江昱賢等2人取得；編號A2部
      分土地分配由上訴人取得（編號A1、A2部分土地即如附圖
      一所示之編號A、B、C1部分土地）；編號C2部分土地，則
      由兩造按應有部分比例保持共有。惟查，如附圖一所示之
      編號C1部分土地，係77中工建建字第2516號建造執照基地
      範圍內之2m退縮無遮簷人行道；編號B部分土地係為一法
      定空地，若該土地要分割，自需符合建築法第11條第3項
      之規定，並依建築基地法定空地分割辦法第4條之規定，
      向建管機關申請建築基地法定空地分割證明書始得為之，
      惟該土地於分割後為畸零地，並不符合前揭規定，自無法
      申請法定空地分割證明書；編號A、C1部分土地若要分割
      ，需依建築基地法定空地分割辦法第4條之規定，向建管
      機關申請建築基地法定空地分割證明書始得為之，但編號
      A、C1部分土地於分割後為畸零地，亦不符合前揭規定，
      自無法辦理法定空地分割證明書。至編號C2部分土地係為
      6m之私設道路，並非屬前揭建造執照之建築基地範圍，雖
      無限制不得分割，惟於分割後，仍須依原有私設道路性質
      而供使用；另經本院詢問臺中市政府都市發展局結果，因
      編號B部分土地為法定空地，故編號A、B、C1部分土地整
      體上係不得分割，此有臺中市政府都市發展局函、本院公
      務電話查詢紀錄錶在卷可參（見本院卷二第35至36、45、
      232頁）。從而，上訴人前揭主張之分割方案，自不可採
      。
  ３、綜上，本院就系爭480之6地號土地之分割方案，於斟酌當
      事人聲明、共有物之性質、經濟效用，及參酌臺中市政府
      都市發展局承辦人○○○就系爭480之6地號土地之相關建築
      法令限制（見本院卷二第45頁），認系爭480之6地號土地
      之分割方法，應採變價分割，於變賣後由買受人為整體利
      用，且因公開競價，期使各共有人共同獲利，較為適宜；
      變賣所得價金由上訴人、被上訴人，及江昱賢等2人各按
      應有部分比例分配之。
三、又就應有部分有抵押權或質權者，其權利不因共有物之分割
    而受影響。但有下列情形之一者，其權利移存於抵押人或出
    質人所分得之部分：權利人同意分割。權利人已參加共有
    物分割訴訟。權利人經共有人告知訴訟而未參加。前項但
    書情形，於以價金分配或以金錢補償者，準用第881條第1項
    、第2項或第899條第1項規定。前條第3項之情形，如為不動
    產分割者，應受補償之共有人，就其補償金額，對於補償義
    務人所分得之不動產，有抵押權。前項抵押權應於辦理共有
    物分割登記時，一併登記，其次序優先於第2項但書之抵押
    權，民法第824條之1第2項至第5項定有明文。又關於裁判分
    割共有物祇要依據民法第824條規定為適當之分配，不受任
    何共有人主張之拘束；分割之結果為何，於法院未為判決前
    ，究係原物、變價分割，或部分原物、部分變價分割，或原
    物分割搭配補償金與部分共有人等等之方式，本無定論。故
    所謂「其權利移存於抵押人所分得之部分」，亦將有種種不
    同之型態，方有民法第824條之1第3、4、5項之規定，對於
    不同型態之分割方式，將抵押權之移存方式及效果明文定之
    ；況且，同條第2項但書各款所規定之權利人即係抵押權人
    ，不論係出於同意分割方法、參加訴訟、受共有人（含原、
    被告）告知訴訟，基本上僅為利害關係人、參加人、受告知
    訴訟人，尚非原、被告可比，其等雖得於訴訟程序中陳述並
    得為自己及被參加人或告知訴訟人為一定訴訟行為，惟並無
    當事人應受判決事項之聲明。尚且，於上開條文增訂前，參
    酌土地登記規則第107條第1項規定「分別共有土地，部分共
    有人就應有部分設定抵押權者，於辦理共有物分割登記時，
    該抵押權按原應有部分轉載於分割後各宗土地之上。但有下
    列情形之一者，該抵押權僅轉載於原設定人分割後取得之土
    地上：抵押權人同意分割。抵押權人已參加共有物分割訴
    訟。抵押權人經共有人告知訴訟而未參加。」、第2項規定
    「前項但書情形，原設定人於分割後未取得土地者，申請人
    於申請共有物分割登記時，應同時申請該抵押權之塗銷登記
    。登記機關於登記完畢後，應將登記結果通知該抵押權人。
    」；原共有物分割（包含協議、裁判分割）關於抵押權移存
    於抵押人所分得部分，即得徵由抵押權人之同意後為之，與
    增訂條文所指「權利人同意分割」意旨約略相符，而上開土
    地登記規則，並無庸於裁判分割訴訟上為任何主張。綜上所
    述，關於抵押權移存於抵押人所分得部分，祇要符合民法第
    824條之1第2項但書各款規定，應屬法律規定之法定效果，
    無庸當事人為任何聲明，縱有聲明，法院亦無庸於判決主文
    內諭知，僅於判決理由中說明已足（臺灣高等法院暨所屬法
    院98年法律座談會民事類提案第10號研討結果意旨參照）。
    經查，依系爭土地之土地登記第一類謄本記載，可知上訴人
    於103年1月14日將系爭土地之應有部分，設定最高限額抵押
    權1,000萬元予抵押權人陳世杰，並經原審及本院依職權就
    本件分割共有物訴訟向陳世杰為告知訴訟，已如上述，而陳
    世杰對本件訴訟之分割方案，雖具狀表示不同意變價分割，
    但本院既綜合審酌上開各情認系爭土地應採變價分割，則依
    上開說明，上開抵押權自應分別移存於上訴人因變價所得分
    配之價金上，且此為法律規定之法定效果，無庸當事人為任
    何聲明，縱有聲明本院亦無庸於判決主文內諭知，僅於判決
    理由中說明已足，附此說明。
四、綜上所述，被上訴人依民法第823條第1項前段規定，訴請就
    系爭土地變價分割，為有理由，應予准許。原審雖就系爭47
    9之42地號土地係採變價分割，然就系爭480之6地號土地僅
    對如附圖一所示之編號A部分土地採變價分割，並駁回其餘
    編號B、C1、C2部分之分割請求，固非無見。惟原審就系爭4
    80之6地號土地所採之分割方法，乃違反建築法第11條、建
    築基地法定空地分割辦法第4條之規定，自屬不可採。則原
    審就此部分之分割方法既經本院予以調整修正，自無可維持
    。上訴論旨指系爭480之6地號土地之分割方法不當，為有理
    由，應由本院將原判決廢棄改判如主文第二、三項所示。至
    原審就系爭479之42地號土地採變價分割，經核於法並無不
    合，上訴意旨求予廢棄改判，為無理由，應駁回其上訴。
五、末按，分割共有物具有非訟事件性質，兩造就共有物分割方
    法不能達成協議時，固得起訴請求裁判分割，然兩造各自主
    張之分割方法，僅供法院參考，法院依民法第824條命為適
    當之分配，乃斟酌何種分割方法較能增進共有物之經濟效益
    ，並兼顧兩造利益以為決定，不受任何共有人主張之拘束，
    亦不因何造起訴而有不同，縱法院認原告請求分割共有物為
    有理由，依法決定方法分割，被告應訴並提出不同主張，促
    使法院就如何為適法分割形成積極心證，均為渠等按當時之
    訴訟程度為伸張或防衛權利所必要，是本院酌量兩造情形，
    認訴訟費用宜由兩造共有人各按系爭土地原應有部分之比例
    負擔訴訟費用方不致失衡，爰判決如主文第四項所示。
六、本件判決基礎已臻明確，兩造其餘主張或陳述及其攻擊防禦
    方法及未經援用之證據，經本院斟酌後，認為均不足以影響
    本判決之結果，爰不予一一論述，附此敘明。
七、據上論結，本件上訴為一部有理由，一部無理由，依民事訴
    訟法第450條、第449條第1項、第78條、第85條第1項但書、
    第80條之1，判決如主文。
中　　華　　民　　國　　110　　年　　4　　月　　28　　日
        　　     民事第六庭    審判長法　官  楊熾光
　　　　　　　　　　　　　　         法　官  戴博誠
　　　　　　　　　　　　　　　       法　官  莊宇馨
正本係照原本作成。         
本件係客觀合併，如不服上訴，請敘明係針對系爭479-42或480-
6地號土地分割之上訴。 
如不服本判決，應於收受送達後二十日內向本院提出上訴書狀，
其未表明上訴理由者，應於提出上訴後二十日內向本院補提理由
書狀（均須按他造當事人之人數附繕本）。
上訴時應提出委任律師或具有律師資格之人之委任狀；委任有律
師資格者，另應附具律師資格證書及釋明委任人與受任人有民事
訴訟法第四百六十六條之一第一項但書或第二項所定關係之釋明
文書影本。如委任律師提起上訴者，應一併繳納上訴裁判費。
                                     書記官  黃粟儀
中　　華　　民　　國　　110 　年　　4 　　月　　28　　日
 附表：

編號 共有人 系爭479之42地號土地之各共有人之應有部分比例 系爭480之6地號土地之各共有人之應有部分比例 １ 賴惠菁 1/12 3/12 ２ 陳賴淑媛 6/12 6/12 ３ 賴玟蓁 2/12 2/12 ４ 陳素芬 2/12 無 ５ 江昱賢 1/12 1/12